# 股权投入方式置换

提问人：liugangqd 时间：2013-08-23 17:53:16
甲公司 1995 年以土地使用权（划拨地）评估 1000 万投入乙公司，目前甲公司拟以现金将该土地使用权置换回来，该置换方式是否可行？甲乙公司是否涉税？

回答人：chenyiwei
从公司法律法规角度应可行。乙公司应按照前期差错更正处理，把前期虚增的土地使用权和净资产冲回，到用现金补足出资后才确认实收资本和净资产的增加。